【裁判字號】    89,訴,639
【裁判日期】    921128
【裁判案由】    貪污等
【裁判全文】
臺灣板橋地方法院刑事判決                          八十九年度訴字第六三九號
    公  訴  人  臺灣板橋地方法院檢察署檢察官
    被      告  辛○○
右列被告因賭博案件，經檢察官提起公訴（八十八年度偵字第六七五六號、八十八年
度偵字第六七五七號、八十九年度偵字第二五一０號、八十九年度偵字第二五六八號
、八十九年度偵字第五二五八號、八十九年度偵字第五六八七號、八十九年度偵字第
五六八八號、八十九年度偵字第六五九０號、八十九年度偵字第五六九一號、八十九
年度偵字第五六九二號、八十九年度偵字第五六九三號、八十九年度偵字第五六九四
號、八十九年度偵字第六四五一號），本院依簡式審判程序審理，判決如左：
    主  文
辛○○共同連續意圖營利，聚眾賭博，處有期徒刑陸月，如易科罰金，以佰元折算
壹日。扣案之麻將牌副、籌碼壹袋、商業本票本、賭客進出場明細表捌頁均沒收
。
    事  實
一、緣庚○○（業經本院判處罪刑）、戊○○（綽號「茂男」）、己○○（黃、廖二
    人所涉賭博罪嫌部分，業經判處罪刑確定，又彼等所涉行賄罪嫌部分，另案由臺
    灣高等法院審理中）、甲○○（另案由臺灣高等法院審理中）及綽號「輝龍」、
    「林慶雄」（綽號「豬仔）等成年人，自八十七年五月間（起訴書誤載為同年九
    月間）起，至八十八年三月間（起訴書誤載為同年月一月間）止，基於意圖營利
    之概括犯意聯絡，共同合夥投資經營職業賭場，並先後提供臺北縣土城市○○路
    五四巷二二弄九號一樓、同縣板橋市○○街三四巷五０號一樓、同縣土城市○○
    路四九巷五號一樓、同縣土城市○○路○段一二九巷八號一樓、同縣三重市○○
    街十四號一樓、同縣蘆洲市○○○路○段十一巷四號一樓等處，充作賭博場所，
    聚集多數人在場賭博財物，現場並雇用乙○○（另案由臺灣板橋地方法院檢察署
    檢察官提起公訴）擔任現場「記帳」（負責登錄賭客賭資進出輸贏情形），林應
    祺（另案由臺灣板橋地方法院檢察署檢察官提起公訴）及綽號「阿足」者，擔任
    「清帳仔」（每把牌開牌後，負責現場賭桌上向賭客收取抽頭金者），丁○○（
    另案由臺灣高等法院審理）擔任「保元」（負責保管股東出資及賭客兌換籌碼之
    現金者），張文賢（另案由臺灣板橋地方法院檢察署檢察署官聲請簡易判決處刑
    ）擔任把風，辛○○，壬○○（另案由臺灣高等法院審理）、綽號「阿花」者，
    擔任「招待」（負責招呼賭客及提供煙、飲料、檳榔者）及把風，丙○○（業經
    本院判處罪刑）擔任接送賭客之工作等為賭場工作人員。該職業賭場係以「筒仔
    麻將」（即俗稱「推筒子」）為賭具，賭客攜現金或票據等進場，須先向賭場「
    保元」兌換籌碼，再以籌碼下場賭博，押注金額依賭客個人意願下注，而賭客每
    把牌下注超過新臺幣（下同）三千元者，由庚○○、戊○○、己○○等人抽取一
    百元之抽頭金即「Ａ仔錢」，每日賭場結束後，賭客再依輸贏之籌碼向賭場「保
    元」兌領現金，庚○○、戊○○、己○○則與投資賭場之股東，結算獲利之「Ａ
    仔錢」，先扣除一成（百分之十）作為負責人庚○○、戊○○、己○○經營賭場
    之利潤，再扣除支付賭場工作人員之工資、賭場房租費、雜支費（招待賭客之煙
    、飲料、檳榔等費用）、「小Ａ仔錢」（即賭客帶現金十萬元以上進場賭博，賭
    場會從「Ａ仔錢」中提撥一部分款項，按賭客攜現金進場數量和賭博時間長久，
    分給賭客之回饋金）等支出後，剩餘之「Ａ仔錢」則由庚○○、戊○○、己○○
    與投資之股東均分，均藉以營利，每日營藍本抽頭之「Ａ仔錢」約達數十萬元至
    一百餘萬元不等。嗣經法務部調查局臺北縣調查站（下稱臺北縣調查站）循線查
    悉上情，並於八十九年一月二十五日，赴臺北縣土城市○○路二四巷八號二樓，
    查扣辛○○所保管而屬戊○○、己○○所有供彼等經營上開賭場所用之賭具麻將
    牌三副、籌碼一袋、商業本票三本、賭客進出場明細表八頁。
二、案經臺北縣政府警察局移送暨臺灣板橋地方法院檢察署檢察官發交法務部調查局
    臺北縣調查站移送同署檢察官偵查起訴。
    理  由
一、右揭事實，迭據被告辛○○於臺北縣調查站人員詢問時、偵查中、本院訊問及審
    理時坦承不諱，核與同案被告丙○○於臺北縣調查站人員詢問時及偵查中供述之
    情節相符（參見臺灣板橋地方法院檢察署八十九年度偵字第二五六八號偵查卷第
    三至五頁、第二一頁背面，同署八十九年度偵字第二五一０號偵查卷第三至五頁
    、第三一頁背面），並經證人即上開賭場人員己○○、戊○○、丁○○、壬○○
    、乙○○、林應祺、甲○○於法務部調查局臺北縣調查站人員詢問時及偵查中證
    述綦詳（參見臺灣板橋地方法院檢察署八十九年度偵字第五六九一號偵查卷第三
    七至四八頁、第一五二頁、第一八四至一八九頁、第一九三頁、第二五三至二五
    四頁、第二０三至二０八頁、第二七一至二七三頁、第三三四至三四０頁、第三
    六九至三七０頁、第四０一至四０二頁），此外，復有法務部調查局臺北縣調查
    站執行通訊監察之譯文附卷可稽，堪信被告辛○○自白確與事實相符。本案事證
    已臻明確，被告辛○○之上開犯行洵堪認定。
二、核被告辛○○所為，係犯刑法第二百六十六條第一項段之賭博罪、同法第二百六
    十八條之意圖營利供經賭博場所罪、同條之意圖營利聚眾賭博罪；被告辛○○與
    同案被告丙○○、庚○○及另案被告戊○○、己○○等人間，就上開賭博、意圖
    營利供經賭博場所及聚眾賭博罪部分，具有犯意聯絡與行為分擔，均為共同正犯
    ；被告辛○○先後多次賭博、意圖營利供給賭博場所、意圖營利聚眾賭博等犯行
    ，均時間緊接，犯罪構成要件相同，所犯罪名又屬同一，顯係基於概括犯意反覆
    而為，均為連續犯，應分別依刑法第五十六條規定論以一罪並加重其刑；被告辛○○以一行為而觸犯上開賭博、意圖營利供經賭博場所罪及意圖營利聚眾賭博等
    罪名，為想像上競合犯，應依刑法第五十五條前段規定，從一重之意圖營利聚眾
    賭博罪處斷。爰審酌被告辛○○參與賭場經營，非但助長一般民眾僥倖歪風，亦
    對社會治安構成潛在威脅，復參酌其犯罪手段及犯罪後坦承犯行態度非惡劣等一
    切情狀，量處如主文所示之刑，並諭知易科罰金之折算標準，以示懲戒。另被告
    辛○○行為後，刑法第四十一條關於易科罰金之規定，業經立法院於九十年一月
    四日修正通過，並經總統於同年月十日明令公布，同年月十二日生效施行，經比
    較新舊法結果，以新法有利於被告庚○○，應適用新法（修正後刑法第四十一條
    第一項前段規定），諭知易科罰金之折算標準，附此敘明。
三、扣案之賭具麻將牌三副、籌碼一袋、商業本票三本、賭客進出場明細表八頁，均
    係被告辛○○之共犯戊○○、己○○夫婦所有供彼等共同經營上開賭場所用之物
    ，業據被告辛○○供明在卷，爰均依刑法第三十八條第一項規定宣告沒收。另起
    訴書雖記載尚有在臺北縣土城市○○路十九號六樓之戊○○住處內查扣之出場、
    入場、入原記錄表、支票存根簿、支票、本票，以及檢察官指揮臺北縣調查站調
    查員於八十八年一月二十日二十三時許，在臺北縣板橋市○○街三四巷五十號一
    樓內，查扣之筒子麻將牌一副、進出場登記表五紙及記載己○○中和農會民享分
    部一一Ｚ00000000000帳號筆記本等物，惟本院遍觀本案全卷並無該
    等物品查扣之相關資料，爰不予宣告沒收，附此敘明。
據上論斷，應依刑事訴訟法第二百七十三條之一第一項、第二百九十九條第一項前段
，刑法第二十八條、第五十六條、第二百六十六條第一項、第二百六十八條、第二條
第一項前段、（修正後）第四十一條第一項前段、第五十五條、第三十八條第一項第
二款，罰金罰鍰提高標條例第一條前段、第二條，判決如主文。
本案經檢察官楊仲農到庭執行職務
中      華      民      國      九十二      年    十一    月    二十八  日
                                    臺灣板橋地方法院刑事第十五庭
                                          法  官  王  屏  夏
右正本證明與原本無異。
如不服本判決，應於判決送達後十日內向本院提出上訴狀。
                                          書記官  楊  璧  華
中      華      民      國      九十二      年    十一    月    二十八  日
附錄本案論罪科刑法條全文：
刑法第二百六十六條：
在公共場所或公眾得出入之場所賭博財物者，處一千元以下罰金，但以供人暫時娛樂
之物為賭博者，不在此限。（罰金數額已依罰金罰鍰提高標準條例提高為十倍）
當場賭博之器具與在賭檯或兌換籌碼處之財物，不問屬於犯人與否，沒收之。
刑法第二百六十八條：
意圖營利，供給賭博場所或聚眾賭博者，處三年以下有期徒刑，得併科三千元以下罰
金。


司法院資訊處製作；財團法人民間司法改革基金會備份。
